臺灣高等法院臺中分院刑事裁定　
110年度聲字第3111號
聲  請  人  臺灣高等檢察署臺中檢察分署檢察官     
受  刑  人  鄧明忠





上列聲請人因受刑人數罪併罰有二裁判以上，聲請定其應執行之
刑（聲請案號：110年度執聲字第1464號），本院裁定如下：
    主  文
鄧明忠因犯如附表所示各罪所處之刑，應執行有期徒刑肆年陸月
。
    理  由
一、聲請意旨略以：受刑人鄧明忠因違反毒品危害防制條例等數
    罪，先後判決確定如附表所示，數罪中雖有刑法第50條第1 
    項但書所列情形，惟受刑人已請求檢察官聲請定應執行刑，
    有臺灣苗栗地方檢察署民國110年12月1日公務詢問紀錄表足
    稽，應依刑法第50條第2項、第53條、第51條第5款規定，定
    其應執行之刑，爰依刑事訴訟法第477條第1項聲請裁定等語
    。
二、裁判確定前犯數罪者，併合處罰之，但有刑法第50條第1項 
    但書之情形，經受刑人請求檢察官聲請定應執行刑者，依第
    51條規定定之；又數罪併罰，有二裁判以上者，依刑法第51
    條規定，定其應執行之刑；而數罪併罰，分別宣告其罪之刑
    ，宣告多數有期徒刑者，於各刑中之最長期以上，各刑合併
    之刑期以下，定其刑期，但不得逾30年，刑法第50條、第53
    條、第51條第5款分別定有明文。按數罪併罰之定應執行之
    刑，係出於刑罰經濟與責罰相當之考量，並非予以犯罪行為
    人或受刑人不當之利益，為一種特別的量刑過程，相較於刑
    法第57條所定科刑時應審酌之事項係對一般犯罪行為之裁量
    ，為定應執行刑之宣告，乃對犯罪行為人本身及所犯各罪之
    總檢視，除應考量行為人所犯數罪反應出之人格特性，並應
    權衡審酌行為人之責任與整體刑法目的及相關刑事政策，在
    量刑權之法律拘束性原則下，依刑法第51條第5款之規定，
    採限制加重原則，以宣告各刑中之最長期為下限，各刑合併
    之刑期為上限，但最長不得逾30年，資為量刑自由裁量權之
    外部性界限，並應受法秩序理念規範之比例原則、平等原則
    、責罰相當原則、重複評價禁止原則等自由裁量權之內部抽
    象價值要求界限之支配，以使輕重得宜，罰當其責，俾符合
    法律授與裁量權之目的，以區別數罪併罰與單純數罪之不同
    ，兼顧刑罰衡平原則（最高法院100年度台抗字第440 號裁
    定意旨參照）。又酌定執行刑，審酌各罪間關係時，宜綜合
    考量數罪侵害法益之異同、對侵害法益之加重效應及時間、
    空間之密接程度，各罪間之獨立程度較高者，宜酌定較高之
    執行刑，但仍宜注意維持輕重罪間刑罰體系之平衡。行為人
    所犯數罪係侵害不可替代性或不可回復性之個人法益者，宜
    酌定較高之執行刑。107年8月7日司法院院台廳刑一字第107
    0021860號函訂定並自即日生效之「刑事案件量刑及定執行
    刑參考要點」第24、25點規定可供參考。再者，刑事訴訟法
    第370條第2項、第3項，已針對第二審上訴案件之定應執行
    之刑，明定有不利益變更禁止原則之適用。而分屬不同案件
    之數罪併罰，倘數裁判宣告數罪之刑，曾經分別定其執行刑
    ，其後再依數罪併罰規定合併定其應執行刑，或一裁判宣告
    數罪之刑，曾經定其執行刑，再與其他裁判宣告之刑定其執
    行刑時，法理上均應同受此原則之拘束。亦即，上述另定之
    執行刑，其裁量所定之刑期，不得較重於原定執行刑之總和
    或原定執行刑加計宣告刑之總和。
三、經查，受刑人鄧明忠所犯如附表所示違反毒品危害防制條例
    等數罪，各處如附表所示之刑，均經確定在案；其中附表編
    號2至6所示5罪，曾經臺灣苗栗地方法院以109年度訴字第41
    8號判決判處罪刑，定應執行有期徒刑4年4月，上訴後，迭
    經本院以110年度上訴字第203號判決及最高法院以110年度
    台上字第4820號判決均駁回上訴而告確定，有各該判決書及
    臺灣高等法院被告前案紀錄表在卷可稽。而受刑人所犯如附
    表編號1所示之罪，為得易科罰金、得易服社會勞動之罪，
    所犯如附表編號2至6所示之罪，為不得易科罰金、不得易服
    社會勞動之罪，然受刑人就如附表所示各罪已請求檢察官聲
    請定應執行刑，有「臺灣苗栗地方檢察署110年12月1日公務
    詢問紀錄表」在卷可稽，依刑法第50條第2項規定，本件檢
    察官聲請定應執行刑之程序合法。本院於110年12月29日訊
    問受刑人，予其陳述對本案定應執行刑之意見後，審酌受刑
    人所犯如附表編號2至6所示各罪分別為販賣第二級毒品罪（
    附表編號2-5）及轉讓禁藥罪（附表編號6），侵害法益種類
    、犯罪手段、情節相同、相類，均屬與毒品相關犯罪，責任
    非難重複程度較高，犯罪時間相近（於107年6月至同年9月
    間所犯）；但所犯如附表編號1所示竊盜罪之犯罪類型及侵
    害法益與其他各罪不同，犯罪時間亦有所間隔（於106年9月
    間所犯）；並參諸附表所示各罪依其犯罪情節所量定之刑、
    曾定其執行刑所形成之刑期上限，及前揭所述之比例原則、
    責罰相當原則等自由裁量權之內部性界限等情，合併定其應
    執行之刑如主文所示。又受刑人所犯如附表編號1 所示之罪
    ，雖已執行完畢，有上開前案紀錄表可稽，惟此乃檢察官於
    指揮執行時應予扣除已執行刑期之問題，與得否再裁定定其
    應執行之刑無涉，附此敘明
四、依刑事訴訟法第477條第1項，刑法第50條第2項、第51條第5
     款、第53條，裁定如主文。
中　　華　　民　　國　　110 　年　　12　　月　　30　　日
            刑事第十庭     審判長法　官   陳  宏  卿
                                 法　官   簡  芳  潔
                                 法　官   林  美  玲
以上正本證明與原本無異。
如不服本裁定，應於收受送達後5日內向本院提出抗告書狀（須
附繕本）。因疫情而遲誤不變期間，得向法院聲請回復原狀。

                                 書記官   張  惠  彥
　　　　　　　　　　　　　　　　 
中　　華　　民　　國　　110 　年　　12　　月　　30　　日
        附表：受刑人鄧明忠定應執行刑案件一覽表　
編      號  1 2 3 罪      名  竊盜 販賣第二級毒品 販賣第二級毒品 宣  告  刑  有期徒刑4月 有期徒刑3年9月 有期徒刑3年9月 犯 罪 日 期  106年9月10日 107年8月24日 107年8月17日 偵 查 機 關 年 度 案 號  苗栗地檢107年度偵字第1197號 苗栗地檢109年度偵緝字第168號 苗栗地檢109年度偵緝字第168號  最後 事實審 法  院 苗栗地院 臺中高分院 臺中高分院  案  號 107年度易字第285號 110年度上訴字第203號 110年度上訴字第203號  判  決 日  期 107年8月9日（聲請書誤載為107年11月13日） 110年4月28日 110年4月28日  確定 判決 法  院 臺中高分院 最高法院 最高法院  案  號 107年度上易字第1138號 110年度台上字第4820號 110年度台上字第4820號  判決確定日期 107年11月13日 110年8月18日 110年8月18日 是否為得易科罰金、易服社會勞動之案件  得易科罰金 得易服社會勞動 不得易科罰金 不得易服社會勞動 不得易科罰金 不得易服社會勞動 備       註  苗栗地檢107年度執字第4827號(已執行完畢) 苗栗地檢110年度執字第2052號 苗栗地檢110年度執字第2052號    苗栗地檢110年度執緝字第441號（編號2至6曾定應執行有期徒刑4年4月）  

編      號  4 5 6 罪      名  販賣第二級毒品 販賣第二級毒品 轉讓禁藥 宣  告  刑  有期徒刑3年8月 有期徒刑3年8月 有期徒刑7月 犯 罪 日 期  107年9月8日 107年8月16日 107年6月24日 偵 查 機 關 年 度 案 號  苗栗地檢109年度偵緝字第168號 苗栗地檢109年度偵緝字第168號 苗栗地檢109年度偵緝字第168號  最後 事實審 法  院 臺中高分院 臺中高分院 臺中高分院  案  號 110年度上訴字第203號 110年度上訴字第203號 110年度上訴字第203號  判  決 日  期 110年4月28日 110年4月28日 110年4月28日  確定 判決 法  院 最高法院 最高法院 最高法院  案  號 110年度台上字第4820號 110年度台上字第4820號 110年度台上字第4820號  判決確定日期 110年8月18日 110年8月18日 110年8月18日 是否為得易科罰金、易服社會勞動之案件  不得易科罰金 不得易服社會勞動 不得易科罰金 不得易服社會勞動 不得易科罰金 不得易服社會勞動 備       註  苗栗地檢110年度執字第2052號 苗栗地檢110年度執字第2052號 苗栗地檢110年度執字第2052號   苗栗地檢110年度執緝字第441號（編號2至6曾定應執行有期徒刑4年4月）